臺灣臺中地方法院刑事判決　　　　　　　　　　　　 九十一年度易字第二四四○號
　　公　訴　人　臺灣臺中地方法院檢察署檢察官
　　被　　　告　甲○○
右列被告因竊盜案件，經檢察官提起公訴（九十一年度偵字第一六三二一號），本院
判決如左：
    主  文
甲○○竊盜，累犯，處有期徒刑陸月，如易科罰金，以參佰元折算壹日。
    事  實
一、甲○○前曾於民國七十八年間因懲治盜匪條例案件，經臺灣高等法院判處有期徒
    刑八年確定，於八十七年十月二十日縮刑期滿執行完畢，猶不知悔改。復基於意
    圖為自己不法所有之犯意，於九十一年六月九日十五時十分，在臺中縣后里鄉○
    里村○○路三十巷六十三號友人乙○○住處客廳內，趁乙○○上洗手間之際，徒
    手竊取乙○○所有置於客廳桌上之諾基亞牌八三一○型藍色行動電話乙支（含0
    00000000號ＳＩＭ卡一張，價值約新臺幣一萬元，甲○○並未盜打，下
    稱系爭行動電話），得手後隨即離去，嗣經乙○○由住處錄影監視器發現上情而
   報警究辦始獲悉上情。
二、案經乙○○訴由臺中縣警察局大甲分局報請臺灣臺中地方法院檢察署檢察官偵查
    起訴。
    理  由
一、訊據被告甲○○於本院審理時固不否認有於前開時地拿取告訴人乙○○之系爭行
    動電話一支，惟矢口否認有何竊盜之犯行，辯稱：伊係向乙○○借用系爭行動電
    話，當時乙○○上廁所時，伊在洗手間外面向乙○○說要借那支手機，可能是他
    沒有聽到，並非竊盜云云，惟查：右揭犯罪事實業據告訴人乙○○於警、偵訊及
    本院調查時到庭指述明確，告訴人並陳稱其當時在洗手間內只聽到被告告知要離
    去了，並未聽到被告提及要借用手機等語，且被告於本院調查時自承：（乙○○
    有沒有聽到你說要借手機？）我有在廁所外面跟他說，他跟我說他聽不清楚，我
    就直接走了；（有無聽到乙○○說要借你手機？）他不清楚，他只有說叫我多坐
    一下，待會兒要請我喝酒；（ＳＩＭ卡何在？）手機及ＳＩＭ卡，我一起拿走了
    ，我沒有拿下來；（你當時借手機欲做何事？）我自己有ＳＩＭ卡，我本來要借
    一、兩天準備要聯絡一些朋友；（你要借一、兩天乙○○知否？）我拿走約十幾
    分鐘後，乙○○打電話來，我當時有接到他打的電話，第一次我當時在騎機車，
    那時候我按錯號碼，沒有接到。第二次他又打來，我準備接手機時，沒有接好，
    就騎機車摔倒了，手機掉在地上，被後面同向的車子壓過壞了；（事後有無與乙
    ○○聯絡？）事後我去他家沒有看到他的車子，我沒有與他聯絡等語（見本院九
    十一年十月二十八日訊問筆錄）；（告訴人有幾支手機？）一支；（告訴人自己
    要用手機為何能借你？）我們交情夠，他可能借我等語（見本院九十一年十一月
    十五日審理筆錄）。本院審酌被告取走系爭行動電話當時，告訴人並不清楚，被
    告亦未獲得告訴人同意出借系爭行動電話之意思表示，即逕行取走行動電話；再
    參以被告甫取走行動電話後，即為告訴人所發現，並撥打該電話插附之門號以查
    詢所在，惟被告並未接聽，該行動電話亦隨即斷訊，且被告自九十一年六月九日
    自告訴人住處取走行動電話後，均未曾再與乙○○連絡，更未返還行動電話等情
    ，均為告訴人陳述綦詳且為被告所不否認，再如被告亦自承告訴人僅有一支手幾
    ，而被告自有ＳＩＭ卡，僅欲向告訴人借用手機與朋友連絡，則何以被告會將告
    訴人之ＳＩＭ卡一同取走，反使告訴人陷於無行動電話可用之窘境，此顯與借用
    他人行動電話之常情相悖。此外，本件復有現場錄影ＣＤ一片及翻拍照片十幀附
    卷為憑，足見被告上揭所辯，無非事後畏罪卸責之詞，從而本件事證明確，被告
    犯行堪以認定。
二、核被告甲○○所為係犯刑法第三百二十條第一項之普通竊盜罪。被告前曾於七十
    八年間因懲治盜匪條例案件，經臺灣高等法院判處有期徒刑八年確定，於八十七
    年十月二十日縮刑期滿執行完畢，此有臺灣臺中地方法院檢察署刑案資料查註紀
    錄表及臺灣高等法院被告全國前案紀錄表各一份在卷足憑，其於五年以內再犯本
    件有期徒刑以上之罪，為累犯，應依刑法第四十七條之規定，加重其刑。爰審酌
    被告素行不佳，犯罪所得及所生危害非輕，犯後猶飾詞否認，態度非屬良好，及
    其犯罪之動機、目的、手段等一切情狀，量處如主文所示之刑，並諭知易科罰金
    之折算標準。
三、臺灣臺中地方法院檢察署移送併辦（九十一年度偵字第二○九二二號）意旨略以
    ：被告甲○○意圖為自己不法之所有，於九十一年九月二十九日上午九時許，在
    臺中縣后里鄉○○村○○路二四號，徒手竊取其叔叔黃信忠所有之電視機一部，
    得手後逃逸，嗣經告訴代理人黃信義發覺後報警始行查獲，因認被告上揭竊盜犯
    行與前開經本院論罪科刑之竊盜犯行具連續犯之裁判上一罪關係等語。然查：本
    件訊據被告甲○○辯稱：伊是把電視拿去修理，並未偷竊，而且二件相差三個多
    月了，這件與偷乙○○那件沒有關係等語（見本院九十一年十一月十五日審理筆
    錄），則本件被告所為之上揭竊盜犯行縱使成立犯罪，與前經本院論罪科刑之竊
    盜犯行，在時間上已有相當時日之差距、在犯罪手法上亦有極大之不同，顯見被
    告該次行竊電視機之犯意與上揭經本院論罪科刑之竊盜行動電話部分，難認係基
    於同一概括犯意而為之，二者應無連續犯之裁判上一罪關係，自非本案起訴效力
    所及，本院無從併予審究，應退回由檢察官另行依法偵辦，併此敘明。
據上論斷，應依刑事訴訟法第二百九十九條第一項前段，刑法第三百二十條第一項、
第四十七條、第四十一條第一項前段，罰金罰鍰提高標準條例第一條前段、第二條，
判決如主文。
本案經檢察官李立傑到庭執行職務。
中      華      民      國    九十一    年     十一     月    二十九    日
                              臺灣臺中地方法院刑事第六庭
                                  審判長法  官  梁 堯 銘
                                        法  官  許 旭 聖
                                        法  官  洪 堯 讚
右正本證明與原本無異。
如不服本判決，應於判決送達後十日內向本院 提出上訴狀，上訴於臺灣高等法院臺中
分院( 須附繕本 )。
                                        書記官
中      華      民      國    九十一    年     十二     月      二      日
附錄論罪科刑法條：
中華民國刑法第三百二十條第一項
意圖為自己或第三人不法之所有，而竊取他人之動產者，為竊盜罪，處五年以下有期
徒刑、拘役或五百元以下罰金。未遂犯罰之。
